【裁判字號】    99,訴,674
【裁判日期】    990730
【裁判案由】    妨害性自主等
【裁判全文】
臺灣板橋地方法院刑事判決               99年度訴字第674號
公  訴  人  臺灣板橋地方法院檢察署檢察官
被      告  甲○○
上列被告因強制猥褻等案件，經檢察官提起公訴（99年度偵字第
2724號），本院合議庭以裁定進行簡式審判程序，判決如下：
    主  文
甲○○對於女子以強暴而為猥褻之行為，計肆罪，各處有期徒刑
捌月；扣案沐浴乳壹瓶沒收。又傷害人之身體，處有期徒刑肆月
。上開有期徒刑部分應執行有期徒刑貳年玖月。
    事  實
一、甲○○前因強制猥褻、搶奪等案件，經本院以98年度訴字第
    2753號判處應執行有期徒刑3 年10月確定（現執行中）。詎
    甲○○仍不知警惕，而有下列之犯行：
  (一)甲○○基於強制猥褻之犯意，於民國98年11月27日上午某時
    ，在其位於臺北縣永和市○○街26巷1 弄4 號3 樓住處內，
    先將其雙手手掌均塗抹沐浴乳後，旋即外出，前往臺北縣永
    和市○○路與永和路之地下道內，伺機尋找作案目標；嗣於
    同日上午8 時10分許，甲○○見Ａ女（代號為3439A-9833號
    ；真實姓名、年籍詳卷）獨自一人行走於該地下道內，認有
    機可乘，即尾隨於Ａ女身後，趁隙自Ａ女後方強行以雙手環
    抱住Ａ女，並以塗抹有沐浴乳之手掌撫摸、抓捏Ａ女胸部，
    以此強暴之方式對Ａ女為強制猥褻行為得逞；嗣因Ａ女遭襲
    後，持續大聲尖叫，甲○○惟恐引來他人注意，始鬆手逃離
    現場。
  (二)甲○○又基於強制猥褻之犯意，於98年12月13日上午6 時39
    分許，以前述同一方式，先在其住處將雙手手掌均塗抹沐浴
    乳後，再外出前往上址地下道內，尾隨於獨行之Ｂ女（代號
    為3439A-9815號；真實姓名、年籍詳卷）身後，趁隙自Ｂ女
    後方強行以雙手環抱住Ｂ女，並以塗抹有沐浴乳之手掌撫摸
    、抓捏Ｂ女胸部，及以下半身磨蹭Ｂ女臀部，以此強暴之方
    式對Ｂ女為強制猥褻行為得逞；嗣因Ｂ女遭襲後，猛力掙扎
    並大聲尖叫，引起該地下道內他人之注意，甲○○見狀，始
    鬆手逃離現場。
  (三)甲○○復基於強制猥褻之犯意，於98年12月24日上午6 時40
    分許，以前述同一方式，先在其住處將雙手手掌均塗抹沐浴
    乳後，再外出前往上址地下道內，尾隨於獨行之Ｃ女（代號
    為3439A-9815B 號；真實姓名、年籍詳卷）身後，趁隙自Ｃ
    女後方強行以雙手環抱住Ｃ女，並以塗抹有沐浴乳之手掌撫
    摸、抓捏Ｃ女胸部，以此強暴之方式對Ｃ女為強制猥褻行為
    得逞；Ｃ女於遭襲後，乃大聲尖叫，此時甲○○竟另萌傷害
    之犯意，徒手將Ｃ女用力推倒在地，致Ｃ女因而受有左側膝
    挫傷、右側手挫傷等傷害。
  (四)甲○○再基於強制猥褻之犯意，於98年12月26日上午7 時30
    分許，以前述同一方式，先在其住處將雙手手掌均塗抹沐浴
    乳後，再外出前往上址地下道內，尾隨於獨行之Ｄ女（代號
    為0000-0000 號；真實姓名、年籍詳卷）身後，趁隙自Ｄ女
    後方強行以雙手環抱住Ｄ女，並以塗抹有沐浴乳之手掌撫摸
    、抓捏Ｄ女胸部及臉部，以此強暴之方式對Ｄ女為強制猥褻
    行為得逞；嗣因Ｄ女遭襲後，猛力掙扎並大聲尖叫，甲○○
    見狀，始鬆手逃離現場。嗣因Ａ女、Ｂ女、Ｃ女、Ｄ女於案
    發後，均報警處理，經警調取上址地下道之監視器錄影畫面
    清查、比對後，鎖定甲○○涉有重嫌，乃約同甲○○到案說
    明，並於甲○○前址住處內扣得甲○○所有供其本件犯案所
    用之沐浴乳1 瓶，及甲○○所有之風衣1 件、運動褲2 件、
    墨鏡1 副等物。
二、案經Ａ女、Ｂ女、Ｃ女、Ｄ女訴由臺北縣政府警察局永和分
    局報請臺灣板橋地方法院檢察署檢察官偵查起訴。
    理  由
一、上揭事實，業據被告甲○○於偵查中及本院審理時均坦白承
    認，核與告訴人Ａ女、Ｂ女、Ｃ女、Ｄ女於警詢及偵查中檢
    察官訊問時指訴及結證所述之情節相符，並有監視器錄影翻
    拍照片數幀、告訴人Ｃ女所提出之天主教耕莘醫院永和分院
    診斷證明書1 紙等在卷可稽，及沐浴乳1 瓶扣案可資佐證，
    足認被告上開自白，核與事實相符；本件事證明確，被告犯
    行堪以認定。
二、核被告如事實欄第1 項(一)、(二)、(四)所載之行為，均係犯刑法
    第224 條之強制猥褻罪；被告如事實欄第1 項(三)所載之行為
    ，則係犯刑法第224 條之強制猥褻罪、同法第277 條第1 項
    之傷害罪。被告上開4 次強制猥褻、1 次傷害等犯行，犯意
    各別，行為互異，應予分論併罰。爰審酌被告之犯罪動機、
    目的、手段，其為逞一己之私慾，竟選擇於公眾通行之地下
    道內，隨機選擇作案對象下手猥褻，造成獨行女子人人自危
    ，形成社會治安之莫大隱憂，情節非輕，惟被告犯後均坦承
    犯行，態度尚稱良好等一切情狀，認公訴人具體求處被告有
    期徒刑4 年，尚屬過重，爰就被告各項犯行分別量處如主文
    所示之刑，並其應執行之刑。扣案沐浴乳1 瓶，係被告所有
    供其如事實欄第1 項所載各次強制猥褻犯行所用之物，此據
    被告供承在卷，爰依刑法第38條第1 項第2 款規定宣告沒收
    。至扣案之風衣1 件、運動褲2 件、墨鏡1 副等物，固為被
    告
    本件犯罪時所穿著、配戴之衣飾，然上開物品均為被告日常
    生活所用之物，僅因被告外出犯案而選擇穿著、配戴者，尚
    無宣告沒收之必要，爰不併予宣告沒收，附此敘明。
據上論斷，應依刑事訴訟法第273 條之1 第1 項、第299 條第1
項前段，刑法第224 條、第277 條第1 項、第51條第5 款、第38
條第1 項第2 款，刑法施行法第1 條之1 第1 項、第2 項前段，
判決如主文。
本案經檢察官黃彥琿到庭執行職務
中    華    民    國    99    年     7    月    30    日
                刑事第十一庭  法  官  劉景宜
上列正本證明與原本無異。
如不服本判決，應於判決送達後10日內敘明上訴理由，向本院提
出上訴狀 (應附繕本) ，上訴於臺灣高等法院。其未敘述上訴理
由者，應於上訴期間屆滿後20日內向本院補提理由書「切勿逕送
上級法院」。
                              書記官  謝秀青
中    華    民    國    99    年    8     月    4     日
附錄本案論罪科刑法條全文：
刑法第224條、第277條第1項
中華民國刑法第224條
（強制猥褻罪）
對於男女以強暴、脅迫、恐嚇、催眠術或其他違反其意願之方法
，而為猥褻之行為者，處 6 月以上 5 年以下有期徒刑。
中華民國刑法第277條
（普通傷害罪）
傷害人之身體或健康者，處3年以下有期徒刑、拘役或1千元以下
罰金。
犯前項之罪因而致人於死者，處無期徒刑或7年以上有期徒刑；
致重傷者，處3年以上10年以下有期徒刑。

司法院資訊處製作；財團法人民間司法改革基金會備份。
